【裁判字號】    89,易,1212
【裁判日期】    890704
【裁判案由】    違反就業服務法
【裁判全文】
臺灣桃園地方法院刑事判決                        八十九年度易字第一二一二號
    公訴人  臺灣桃園地方法院檢察署檢察官
    被  告  甲○○
右列被告因違反就業服務法案件，經檢察官提起公訴（八十九年度偵字第一一八五號
），本院判決如左：
        主  文
甲○○違反雇主不得聘僱未經許可之外國人之規定，其聘僱人數為一人，科罰金新臺
幣肆萬元，如易服勞役以銀元參佰元即新臺幣玖佰元折算壹日。
        事  實
一、甲○○係桃園縣龜山鄉○○路二五號「東合億油漆工程有限公司（下稱東合億公
    司，惟法人部分漏未偵查起訴）」之負責人，前於八十二年間因違反就業服務法
    案件，經臺灣高等法院判處罰金新台幣三萬元確定（非累犯），竟仍不知悛悔，
    明知雇主不得聘僱未經許可之外國人從事工作，竟自民國（下同）八十八年九月
    二十五日起至同年十月十二日止，以每天新台幣（下同）一千元之薪資，未經申
    請主管機關之許可，聘僱以洽談商務名義，前於八十八年九月十九日入境我國境
    內之孟加拉籍外國人ＰＡＲＶＨＥＪ乙人，在其東合億公司內，從油漆工及吊重
    物等工作。嗣ＰＡＲＶＨＥＪ於八十八年十月二十一日凌晨一時三十分許，在台
    北市○○路與基隆路之交岔路口處為警臨檢查獲ＰＡＲＶＨＥＪ乙人，而循線查
    悉上情。
二、案經台北市政府警察局松山分局報請臺灣臺北地方法院檢察署檢察官，呈請臺灣
    高等法院檢察署核令移轉臺灣桃園地方法院檢察署檢察官偵查起訴。
        理  由
一、訊據被告甲○○固坦承ＰＡＲＶＨＥＪ確曾前來其東合億公司找工作過，惟矢口
    否認右揭犯行，辯稱：伊並未聘僱ＰＡＲＶＨＥＪ在其東合億公司工作，且當時
    ＰＡＲＶＨＥＪ因無錢付計程車司機，伊還代之付了四千元予該計程車司機云云
    。經查：被告右揭犯行業據證人ＰＡＲＶＨＥＪ於警訊中證稱「我於一九九九年
    九月十九日由孟加拉持十四天停留簽證來台，目的是打工（見臺灣臺北地方法院
    檢察署八十八年度偵字第二六九０一號偵查卷第十五頁）」、「我入境後到桃園
    找工作，經由乙名不知姓名之中國人介紹，他帶我到一處油漆工廠，我就開始在
    工廠內做油漆工作，工資一天一千元新台幣，每天早上八點工作到晚上十點或十
    一點才休息，住的地方由老板提供，就住在工廠旁的屋子，公司電話00000
    0000，傳真機號碼000000000，我八十八年九月二十五日至八十八
    年十月十二日止共工作十四天，有工作才有領工資一千元，沒工作不領錢，但老
    板只付給我五千八百元，還欠我八千元工資，我有一張公司名片可供警察查證（
    見臺灣臺北地方法院檢察署八十八年度偵字第二六九０一號偵查卷第十六頁）」
    、「.... 我到工廠都是搭計程車，把工廠名片給計程車司機看，他就會載我到
    工廠了，路不是很熟，但工廠內我很熟我可以畫圖佐證（見臺灣臺北地方法院檢
    察署八十八年度偵字第二六九０一號偵查卷第十六頁）」、「甲○○確實是我老
    板，他大概是害怕被罰，所以不敢承認，我確實在他工廠內工作，他還提供我住
    處，就在工廠旁，我有畫一張工廠詳圖及我住的位置圖，李興發也是他工廠工作
    之員工，他大部分都在外面工作，名片是工廠內的辦公室桌上我自己拿取的，我
    當時問另一位在工廠內工作之男員工（長的胖胖的），這名片是不是公司電話及
    地址，他說是我便收到我皮夾內，以便日後搭計程車用（見臺灣臺北地方法院檢
    察署八十八年度偵字第二六九０一號偵查卷第十七頁）」、「我在工廠內是念念
    有詞油漆及吊重物工作，工廠內約有七名工作人員，但不太一定因為工作很辛苦
    是粗重工作，很多人做了二、三天便離開了（見臺灣臺北地方法院檢察署八十八
    年度偵字第二六九０一號偵查卷第十七頁）」、「我現在穿的這件襯上有油漆，
    就是在工廠內工作時沾到的（見臺灣臺北地方法院檢察署八十八年度偵字第二六
    九０一號偵查卷第十八頁）」等語綦詳，復有證人ＰＡＲＶＨＥＪ所繪製東合億
    公司之現場位置圖乙份可佐，經本院提示該圖予被告檢視時，被告亦當庭承認證
    人ＰＡＲＶＨＥＪ所繪製上開現場位置圖中確有東合億公司（即圖示ＩＮＳＩＤ
    ＥＲＯＡＤ上左起第二間），且證人ＰＡＲＶＨＥＪ亦繪製有其當時在東合億公
    司所提供住宿場所之內部相關位置圖甚詳，復有ＰＡＲＶＨＥＪ護照影本、外僑
    入出境資料及東合億公司名片各乙紙，在卷可稽，足堪認定。另證人ＰＡＲＶＨ
    ＥＪ於警訊中所證稱東合億公司之電話號碼及員工人數等情，經核亦與東合億公
    司所使用者完全相同，且被告於本院審理時亦供稱「（公司內有幾名員工？）約
    六、七名」等語，足證證人ＰＡＲＶＨＥＪ顯非僅係單純於八十八年十月中旬僅
    一次前往東合億公司找工作，而遭被告拒絕後，即搭計乘車離去而已，否則證人
    ＰＡＲＶＨＥＪ焉有對東合億公司之相關位置、內部陳設及有關工作人員、事務
    ，如此熟知之理。再者，被告雖於本院審理時雖供稱其當時曾拿四千元予載同證
    人ＰＡＲＶＨＥＪ前來之計程車司機云云，惟被告不僅未能提供該計程車司機之
    相關年籍、住居所等資料供本院審認、傳訊，又被告於警訊中原供稱其係交一千
    五百元予計程車司機載同證人ＰＡＲＶＨＥＪ離去云云，惟於偵查中及本院審理
    時竟改稱為四千元，且四千元之款並非小數，被告焉有僅憑未曾謀面之外國人即
    證人ＰＡＲＶＨＥＪ前來找工作未果之情形下，即行代之交付四千元予計程車司
    機之理，顯與社會常情有違，是被告所辯，顯係被告事後卸責之詞，應不足採信
    。至於證人李興發雖於警訊中證稱ＰＡＲＶＨＥＪ未曾受僱其老板即被告工作過
    ，並證稱「大約在八十八年十月中旬時，該名外僑到我工作之東合億油漆工程有
    限公司，.... （見臺灣臺北地方法院檢察署八十八年度偵字第二六九０一號偵
    查卷第十三頁）」云云，惟證人李興發上開證述之詞，不僅核與證人ＰＡＲＶＨ
    ＥＪ證稱其係八十八年九月二十五日至同年十月十二日止，在受僱被告工作乙情
    不符，且證人即另案聘僱鄉證人ＰＡＲＶＨＥＪ從事工作之陳翁梅枝（另案偵查
    ）於警訊中證稱「（你何時開始雇用警方所查獲之孟加拉籍外勞ＰＡＲＶＨＥＪ
    工作？）是民國八十八年十月十七日才開始以日薪新台幣一千元雇用孟加拉籍Ｐ
    ＡＲＶＨＥＪ在我承包之工地從事清掃工作（見臺灣臺北地方法院檢察署八十八
    年度偵字第二六九０一號偵查卷第八頁）」等語，亦核與證人李興發上開證述內
    容矛盾，而證人李興發復係被告所聘僱之勞工之一，其間存有相當利害關係，自
    有偏頗被告之情，是證人李興發此部分所述，顯亦係迴護被告之詞，亦不足採信
    。被告犯行已臻明確，應予依法論科。
二、核被告所為，係違反就業服務法第五十三條第一款之雇主不得聘僱未經許可之外
    國人之規定，其聘僱之人數為一人，應依同法第五十八條第一項前段規定處罰。
    爰審酌被告明知其未經申請主管機關許可，竟聘僱未經許可之外國人即ＰＡＲＶ
    ＨＥＪ於右揭時地，從事油漆工及吊重物等工作，已損及主管機關對外國人工作
    之管理及其犯罪後之態度等一切情狀，量處如主文所示之刑，並諭知易服勞役之
    折算標準，以資儆懲。
據上論斷，應依刑事訴訟法第二百九十九條第一項前段，就業服務法第五十三條第一
款、第五十八條第一項前段，刑法第十一條前段、第四十二條第二項，罰金罰鍰提高
標準條例第二條，判決如主文。
本案經檢察官張尹敏到庭執行職務。
中      華      民      國      八十九    年     七     月     四     日
                          臺灣桃園地方法院刑事第四庭
                              法  官  林 晏 鵬
右正本證明與原本無異。
如不服本判決，應於判決送達後十日內向本院提出上訴狀( 應附繕本 )，上訴於
臺灣高等法院。
                               書記官  張 雅 慧
中        華        民        國   八十九   年   七   月    五    日
附論罪科刑依據之法條：就業服務法第五十三條、第五十八條
第五十三條
雇主不得有左列行為：
  一、聘僱或留用未經許可或許可失效之外國人。
  二、以本人名義聘僱外國人為他人工作。
  三、未經許可聘僱或留用他人所申請聘僱之外國人。
  四、指派所聘僱之外國人從事申請許可以外之工作。
第五十八條
違反第五十三條第一款、第二款或第三款規定，其聘僱或留用人數為一人者，處六月
以下有期徒刑、拘役或科或併科新臺幣九萬元以下罰金；其聘僱或留用人數為二人以
上者，處三年以下有期徒刑、拘役或科或併科新臺幣三十萬元以下罰金。
法人之代表人、法人或自然人之代理人、受雇人或其他從業人員，因執行業務犯前項
之罪者，除處罰其行為人外，對該法人或自然人亦科以前項之罰金。


司法院資訊處製作；財團法人民間司法改革基金會備份。
